【裁判字號】    95,訴,3782
【裁判日期】    951208
【裁判案由】    毒品危害防制條例
【裁判全文】
臺灣高雄地方法院刑事判決              95年度訴字第3782號
公  訴  人  臺灣高雄地方法院檢察署檢察官
被      告  乙○○
上列被告因違反毒品危害防制條例案件，經檢察官提起公訴（95
年度毒偵字第7630號），被告於本院準備程序中為有罪之陳述，
經合議庭裁定由受命法官依簡式審判程序獨任審理，本院判決如
下：
    主  文
乙○○施用第一級毒品，累犯，處有期徒刑拾月。扣案之第一級
毒品海洛因貳包（驗前淨重零點貳參陸公克，驗後淨重零點壹捌
壹公克）沒收銷燬之。
    事 實 及 理 由
一、乙○○於民國91年間因施用毒品案件，經本院以裁定命入勒
    戒處所施以觀察勒戒，於92年2 月7 日觀察勒戒期滿，因有
    繼續施用毒品之傾向，復經本院裁定命入戒治處所施以強制
    戒治，於92年9 月23日停止戒治處分釋放出所，並付保護管
    束，於93年1 月4 日因保護管束期滿視為執行完畢；另因詐
    欺案件，經本院以95年度簡字第1113號判決有期徒刑3 月確
    定，於而95年5 月23日易科罰金執行完畢。詎料，乙○○猶
    不知悔改，明知海洛因係毒品危害防制條例第2 條第2 項所
    列之第一級毒品，不得非法持有、施用，仍於上開強制戒治
    執行完畢釋放後5 年內，基於施用第一級毒品海洛因之犯意
    ，陸續購入第一級毒品海洛因而持有，並於95年9 月15日上
    午10時許，在其位於高雄市○○區○○路204 巷38號住處內
    ，將第一級毒品海洛以摻入香菸內點燃，而吸食氣體之方式
    ，施用第一級毒品海洛因1 次。嗣於95年9 月16日晚上7 時
    許，在高雄縣大寮鄉○○路16號「台塑加油站」前為警臨檢
    盤查，乙○○因心虛，遂當場將第一級毒品海洛因1 包（驗
    前淨重0.077 公克，驗後淨重0.047 公克）吞入腹中，經警
    制止後，另在乙○○左手掌扣得第一級毒品海洛因1 包（驗
    前淨重0.159 公克，驗後淨重0.134 公克），經警送醫取出
    上開乙○○吞食之第一級毒品海洛，並採尿送驗查獲。
二、本件被告乙○○所犯為死刑、無刑徒刑或最輕本刑為3 年以
    上有期徒刑以外之罪，其於準備程序中就被訴犯罪事實，為
    有罪之陳述，經法官告知簡式審判程序之旨，並聽取當事人
    之意見後，依刑事訴訟法第273 條之1 第1 項規定，裁定由
    受命法官獨任進行簡式審判程序，合先指明。
三、上揭犯罪事實，業據被告乙○○於警詢、檢察官訊問及本院
    審理時均坦承不諱，且有第一級毒品海洛因2 小包（驗前淨
    重0.236 公克，驗後淨重0.181 公克）扣案可稽，並有高雄
    市立凱旋醫院95年9 月25日濫用藥物成品檢驗鑑定書、臺灣
    科技檢驗股份有限公司95年10月2 日濫用藥物尿液檢驗報告
    各1 紙、尿液採驗編號對照表、扣押筆錄、扣押物品目錄表
    各1 份、照片5 張、臺灣高雄常更醫院胃腸肝膽科檢查報告
    單、刑案查註紀錄表及臺灣高等法院被告全國前案紀錄表各
    1 紙附卷可稽。又被告乙○○於91年間因施用毒品案件，經
    本院以裁定命入勒戒處所施以觀察勒戒，於92年2 月7 日觀
    察勒戒期滿，因有繼續施用毒品之傾向，復經本院裁定命入
    戒治處所施以強制戒治，於92年9 月23日停止戒治處分釋放
    出所，並付保護管束，於93年1 月4 日因保護管束期滿視為
    執行完畢之事實，有臺灣高雄地方法院檢察署刑案查註紀錄
    表及臺灣高等法院被告全國前案紀錄表各1 紙附卷可稽，是
    被告確係於強制戒治執行完畢釋放後，5 年內又為
    本件施用第一級毒品海洛因之犯行甚明；從而，本案事證明
    確，被告犯行堪予認定，應依法論科。
四、查海洛因係毒品危害防制條例第2 條第2 項所稱之第一級毒
    品，不得非法持有及施用。核被告所為，係犯毒品危害防制
    條例第10條第1 項之施用第一級毒品罪。被告持有第一級毒
    品海洛因之低度行為，已為施用之高度行為所吸收，不另論
    罪。又被告前因詐欺案件，經本院以95年度簡字第1113號判
    決有期徒刑3 月確定，於而95年5 月23日易科罰金執行完畢
    ，有臺灣高等法院被告全國前案紀錄表1 紙附卷可稽，被告
    於上開有期徒刑執行完畢5 年內，故意再犯本件有期徒刑以
    上之罪，為累犯，應依刑法第47條第1 項規定，加重其刑。
    爰審酌被告曾觸犯施用毒品之犯行，雖經強制戒治程序，仍
    未能斷戒施用毒品惡習，顯見其戒治意志不堅，缺乏勒戒動
    機，本應從重量刑以收刑罰教化之效。惟念其施用毒品係對
    己身殘害，並未造成他人具體危害，且能於犯後坦承犯行，
    態度尚稱良好等一切情狀，酌情分別量處如主文所示之刑，
    並定其應執行之刑，以示儆懲。扣案之海洛因2 小包（驗前
    淨重0.236 公克，驗後淨重0.181 公克）經鑑定結果，係屬
    毒品危害防制條例第2 條第2 項所稱之第一級毒品，有高雄
    市立凱旋醫院95年9 月25日濫用藥物成品檢驗鑑定書、1 紙
    在卷可參，應依毒品危害防制條例第18條第1 項前段規定宣
    告沒收銷燬之，併此敘明。
據上論斷，應依刑事訴訟法第273 條之1 第1 項、第284 條之 1
、第299 條第1 項前段，毒品危害防制條例第10條第1 項、第18
條第1項，刑法第11條、第47條第1 項，判決如主文。
本案經檢察官甲○○到庭執行職務。
中    華    民    國    95    年    12    月     8    日
                  鳳山刑事第一庭  法  官  陳盈吉
以上正本證明與原本無異。
如不服本判決，應於收受送達後10日內向本院提出上訴書狀。
中    華    民    國    95    年    12    月    8     日
                                  書記官  吳俊達
附錄本判決論罪科刑法條：
毒品危害防制條例第10條第1項：
施用第一級毒品者，處 6 月以上 5 年以下有期徒刑。


司法院資訊處製作；財團法人民間司法改革基金會備份。
